【裁判字號】    92,上訴,252
【裁判日期】    920724
【裁判案由】    偽造文書等
【裁判全文】
臺灣高等法院刑事判決                            九十二年度上訴字第二五二號
    上  訴  人  臺灣板橋地方法院檢察署檢察官
    上  訴  人
    即  被  告  丙○○
    輔  佐  人  乙○○
右上訴人因被告偽造文書等案件，不服臺灣板橋地方法院九十年度易字第二四五三號
，中華民國九十一年十一月二十七日第一審判決（起訴案號：臺灣板橋地方法院檢察
署八十八年度偵字第二六六一二號），提起上訴，本院判決如左：
    主  文
原判決撤銷。
丙○○連續行使偽造私文書，足以生損害於他人，處有期徒刑壹年伍月。
    事  實
一、丙○○與甲○○係姊妹（丙○○自小由其阿姨劉董巧收養），緣甲○○自民國（
    下同）七十五年間起即至日本經商，而僅短期返回國內，又丙○○因生活貧困，
    且獨力撫養三名女兒，乃自七十五年間起遷居至甲○○位於臺北縣永和市○○街
    五號二樓之房屋，並自八十年間起受甲○○之託代為保管其於第一商業銀行永和
    分行（位於臺北縣永和市○○路二九六號）所開設之活期儲蓄存款第00000
    000000號帳戶（八十年三月十五日開戶）之存摺及該帳戶印章，詎丙○○
    竟趁保管上揭存摺、印章之機會，基於意圖為自己不法之所有及偽造私文書並加
    以行使之概括犯意，未經甲○○之授權或同意，於如附表一所示之時間，擅自偽
    以甲○○名義，多次由其或不知情之林秀玉、林秀英（均係丙○○之女兒）及姓
    名年籍不詳之人代為填寫「活期儲蓄存款取款憑條」，並盜用受託保管之印章，
    而偽造表示甲○○提領存款意思之該等「活期儲蓄存款取款憑條」（私文書），
    並持交第一商業銀行永和分行之承辦提款業務之行員而加以行使，足以生損害於
    甲○○及第一商業銀行永和分行對於金融交易管理之正確性，並使第一商業銀行
    永和分行之承辦人員陷於錯誤，而將甲○○帳戶中之如附表一所示之金額（合計
    新臺幣（下同）三百十六萬一千七百五十六元）交付丙○○。其間，丙○○並復
    基於同一意圖為自己不法所有及行使偽造私文書之概括犯意，利用代甲○○繳交
    購屋款及為其子翁祖國辦理交保之機會，明知所欲繳交與基泰公司購屋款為附表
    二所示之金額及刑事保證金之金額為三萬元，竟未經甲○○之授權或同意，而於
    附表二、三所示時間，逾越所應繳納金額之範圍，多次由其或不知情之林秀玉、
    林秀英及姓名年籍不詳之人代為填寫「活期儲蓄存款取款憑條」，並盜用受託保
    管之印章，而偽造表示甲○○提領如附表二、三所示存款意思之該等「活期儲蓄
    存款取款憑條」（私文書），並持交第一商業銀行永和分行之承辦提款業務之行
    員而加以行使，足以生損害於甲○○及第一商業銀行永和分行對於金融交易管理
    之正確性，並使第一商業銀行永和分行之承辦人員陷於錯誤，而交付如附表二、
    三所示之溢領部分之金額（共計十六萬一千零二十九元）。殆八十八年五月至七
    月間，甲○○分別調取基泰公司之付款明細表、第一商業銀行永和分行之存款明
    細分類帳及活期儲蓄存款取款憑條後，始知悉上情。
二、案經甲○○訴請臺灣板橋地方法院檢察署檢察官偵查起訴。
    理  由
一、訊據上訴人即被告丙○○供承與告訴人甲○○係屬姊妹，告訴人因至日本經商後
    ，其乃遷居至告訴人位於臺北縣永和市○○街五號二樓之房屋，並自八十年間起
    受告訴人之託代為保管告訴人於第一商業銀行永和分行所開立前開活期儲蓄存款
    帳戶之存摺及印章，且於八十二年間起代告訴人向基泰公司支付購屋之分期價款
    及為告訴人之子翁祖國辦理交保，並而有提領如附表一、二、三所示款項等事實
    ，惟矢口否認有右揭犯行，辯稱：伊都是經過告訴人同意才提領，提領的錢都是
    用於繳納告訴人向基泰公司之分期屋款、支付告訴人之子生活費、學費、房屋修
    繕費用、購買家用電器、湊足金額為定期存款、代告訴人付給媽媽一年三節禮金
    及其他告訴人交代伊辦理事務所花費用云云。惟查：
(一)右開犯罪事實，業據告訴人甲○○迭於偵審中指訴綦詳，並有第一商業銀行存款
    明細分類帳一份、尚林苑房屋土地買賣契約書一份、建築改良物所有權狀、土地
    所有權狀各一紙、基泰公司繳款單二十二紙及第一商業銀行活期儲蓄存款取款憑
    條六十一紙（「告證八」所示計六十紙，另一紙附於原審卷（一）第六六頁）等
    件影本附卷可證，而證人即基泰公司之職員江銓於原審法院調查時亦到庭確認上
    開基泰公司之繳款單無誤（見原審卷九十一年七月三日訊問筆錄），另告訴人之
    子翁祖國有於八十二年間因涉刑事案件而辦理交保事宜，該刑事保證金金額為三
    萬元，並據證人翁祖國於原審法院調查時證述在卷（見原審卷（二）第四三頁）
    ，且有台灣板橋地方法院檢察署刑事保證金收據一紙在卷可證（見原審卷（二）
    第一四六頁），而告訴人於原審法院審理時及本院調查、審理時迭次指述其每次
    回國時都將小孩的生活費交與被告，並將三節禮金或金飾親自交給母親，且自日
    本匯寄日幣三百萬元送給被告，而其將存摺及印章交給被告只是要被告代其將從
    日本匯回的日幣換成台幣存入該帳戶內，被告不得擅自從帳戶內提領款項等情在
    卷（參見原審卷（一）第二九頁、第一０七頁、原審卷（二）第三０頁、第三一
    頁、第五五頁及本院卷第八四頁）。茲被告坦承有提領如附表一、二、三所示之
    款項，而經由第一商業銀行所檢附之前揭告訴人活期儲蓄帳戶之存款明細分類帳
    及存款取款憑條之字跡加以比對，結果確如附表一備註欄所示，此亦據被告及其
    渠等所填寫無訛（見原審卷九十一年八月六日訊問筆錄），另將第一商業銀行所
    檢附之前揭告訴人活期儲蓄帳戶之存款明細分類帳與基泰公司之繳款單及台灣板
    橋地方法院檢察署刑事保證金收據核對結果，亦發現確有如附表二及附表三所示
    之溢領紀錄。
(二)被告就其何以提領如附表一所示款項及溢領如附表二、三所示之款項，其於偵查
    時供稱：伊繳納基泰公司的房屋款六十八萬元，而伊提八十萬元，多出來的十二
    萬元是為支付告訴人家中修繕費、買電器及家具，另有些是給她兒子，但無法提
    出證據云云（見臺灣板橋地方法院檢察署（下同）八十八年度他字第九六三號卷
    第十四頁），而於原審法院調查時則先後供稱：「我依告訴人指示將其所交付之
    日幣兌換成新臺幣後，為湊足整數（五十萬或一百萬）而提領」云云（見被告於
    九十一年三月二十二日所提之答辯狀〈三〉、九十一年四月二十六日所提之答辯
    狀〈四〉及原審卷九十一年四月二十六日、九十一年五月二十四日訊問筆錄），
    「我將第一銀行提領的錢，是供家庭開支及告訴人的孩子的生活費」云云（見原
    審卷九十一年四月十日訊問筆錄），「小孩子讀書繳學費、生活費由我先墊，累
    積到幾萬元的時我才從第一銀行領出來」、「有幾次多提領應繳交基泰公司的錢
    是要給小孩子的費用」云云（見原審卷九十一年五月十日訊問筆錄），其就何以
    提領及溢領告訴人帳戶內之款項之緣由，先後供述已有不一，而依前揭提款紀錄
    所載，於八十一年五月間（五月十一日、五月二十日、五月二十九日）被告分別
    提領五萬元、五萬元、六萬元，合計達十六萬元，又於八十一年十二月間（十二
    月十日、十二月二十八日、十二月三十日）分別提領一萬五千元、二十萬、五十
    三萬元，合計達七十四萬五千元，茲查案發當時告訴人之子翁祖國、翁祖金係分
    別就讀高中及國中之學生，渠等所需花費之學雜費及日常生活費，當非鉅額，被
    告若僅係為供翁祖國、翁祖金學費、生活費用及購買家電、家具等用途，又何須
    於區區二月內竟提領如此鉅額之款項（被告於八十一年六月至十一月間並尚有提
    領款項計達十六萬元），且若被告提領如此鉅額款項係為告訴人家中修繕、購買
    家電、家具所用，何以均無何憑據以供查核，況查告訴人無償提供上揭房屋供被
    告居住，就生活上所必須之修繕及因生活之需而購買家電、家具等，衡情應由被
    告自行支付，始符常理，且告訴人之子翁祖國、翁租淦分別於原審法院調查時證
    稱：「我（翁祖國）都是向爸爸拿生活費，學費是媽媽給的，並沒有跟被告要過
    錢」、「我（翁祖淦）偶而有跟被告拿生活費，但不常，且給的錢很少」等語（
    見原審卷（二）第四四頁、第五五頁），又證人即與被告住居同棟五樓之趙武男
    於原審法院調查時到庭證稱：八十二年八月間伊修理房子，因為沙子跑到水管，
    以致水管堵塞，被告來跟伊說，伊就找人來處理，花的費用是伊出的，一次六千
    元，約在二、三個月之後，被告說她家廚房水管又堵住了，伊又花錢找工人來處
    理，花了二千五百元等語，而此亦為被告所是認（見原審卷（一）第二０一頁）
    ，而依告訴人上揭所述其返國時均會將其子之生活費交與被告，並親自將媽媽之
    三節禮金交給媽媽，被告於原審法院調查時亦供承：告訴人（誤繕為被告）每年
    回來都會給伊錢等語（見原審卷（一）第一０七頁），而證人張哲昇證即被告之
    弟於原審法院調查時亦證稱：告訴人回來時就會拿錢給被告，當作孩子生活費，
    這事我們兄弟姊妹都知道等語（見原審卷（一）第一七一頁），至被告所述告訴
    人贈與其一百四十萬元，而此依被告於原審法院調查時所供，告訴人係為感謝被
    告照顧其小孩，因而先後贈送日幣二筆，折算新台幣計約一百四十萬元（參見原
    審卷（一）第一一二頁），此核與告訴人所述自日本匯寄日幣贈與被告等情大致
    相符，而證人即告訴人於日本時之室友林佳慧於原審法院調查時亦到庭證稱：於
    八十一年一月至三月，分別代告訴人拿日幣三十萬元、日幣六百萬元、日幣五十
    萬元回臺灣交予告訴人之母親及被告等語（見原審卷（一）第七七頁、第七八頁
    ），足見告訴人當時在日本之經濟狀況良好，告訴人所為指稱並非無據，是被告
    所辯其所提領及溢領之款項係為供告訴人之子之學費、生活費、告訴人家中修繕
    、購買家電及家具所用，是否屬實，殊非無疑。
(三)被告供承其代告訴人繳納向基泰公司購買房屋之分期款及代告訴人之子翁祖國辦
    理刑事交保之金額各如附表二、三所載之金額，而其則提領附表二、三「取款金
    額欄」所載之款項，各有溢領如「備註欄」所載之金額等情，而被告雖以溢領之
    款項係為供告訴人之子日常生活之用等語為辯，惟查，依前告訴人之子翁祖國及
    翁祖淦所述，被告僅係花費些微生活費在該二人身上，而翁祖國、翁祖淦復尚在
    就學中，且年紀尚輕，平日所需之生活費當非高額，而何以被告於八十二年一月
    八日為代繳交基泰公司房屋款時，竟溢領款項高達十二萬元，此顯非供翁祖國、
    翁祖淦二人生活費甚明，且查被告既供稱提領附表一之款項係供告訴人之子生活
    費，其復供稱溢領如附表二、三所示之款項亦係供告訴人之子生活費，所供已有
    未合，此無非係為掩飾其盜領及溢領告訴人所有帳戶內款項之藉口，況查被告既
    為代告訴人繳交基泰房屋款及辦理翁祖國之刑事交保而提領款項，理應就附表二
    、三所示應繳付之購屋款及刑事保證金額提領，又何以竟每次均溢領﹔又經原審
    法院向第一商業銀行永和分行函查告訴人自八十一年起在該銀行之定存存款明細
    ，該局以九十一年六月三日一永和字第一二六號函覆並檢附告訴人在該銀行之定
    存存款明細表，依該定存存款明細表所載，於八十一年一月起至八十五年三月間
    ，即有如附表四所示之定期存款紀錄，經與如附表一、二、三所示之提款情形加
    以比對，僅有如附表一編號二十九、編號三十三之提領日期與存入定期存款之日
    期相符，惟細查該二筆定期存款，其交易代號均為「二四六○」（依卷附第一商
    業銀行永和分行九十一年十月二十四日所傳真之代號說明表所載，係指「續約」
    ），是亦無為湊足整數辦理定存而提領或溢領款項之可言，是被告前揭所辯係為
    依告訴人指示將交付之日幣換成新台幣後湊成整數定存而提領或溢領，亦非事實
    。
(四)至證人林秀英於原審法院調查時雖證稱告訴人回國時均會對帳云云（見原審卷（
    二）第五八頁），惟此為告訴人所否認，而若告訴人曾有對帳，依被告所提領及
    溢領之金額非少，告訴人當非不能發現，而不加責問之理，甚且當必將原交予被
    告保管之存摺及印章取回，以杜絕被告續行擅自提領該帳戶之款項，而何以仍招
    待被告及其女兒前往日本、泰國等地旅遊。至被告另提出「臺北市縫紉業職業工
    會新入會會員繳費收據」（內載八十一年九月二十六日繳費一千七百五十元）及
    「中華民國郵政國際包裹執據」（內載顯示於八十五年三月二十七日丙○○寄一
    價值一千五百元之包裹給日本之「羅培青」，郵資一千五百五十五元），然此與
    被告上開提領及溢領之金額差距甚大，尚難依此證明被告所提領及溢領之金額均
    係供告訴人委託事項之花費。至於如附表一編號１８、、編號３０、如附表二編
    號７所示之活期儲蓄存款取款憑條雖無從查證係何人所書寫，惟被告既坦承提領
    此部份款項，是縱該存款取款憑條非由被告所所填寫，而由被告委請他人代之，
    亦不影響被告此部分犯行之成立，附此敘明。
    綜上所述，被告前開所辯，要屬推諉卸責之詞，殊無足採，茲查被告偽以告訴人
    名義，盜用告訴人印章，而偽造表示告訴人提領存款意思之第一商業銀行「活期
    儲蓄存款取款憑條」，並持交第一商業銀行永和分行之承辦提款業務之行員，使
    之陷於錯誤，而交付如附表一、二、三「取款金額欄」及「備註欄」所示款項，
    自足以生損害於告訴人及第一商業銀行永和分行對於金融交易管理之正確性，事
    證明確，被告犯行洵堪認定。
二、核被告丙○○所為，係犯刑法第二百十六條、第二百十條之行使偽造私文書罪、
    第三百三十九條第一項之詐欺取財罪。被告盜用印章（當然產生該印章之印文）
    為偽造私文書之部分行為，又其偽造私文書（含其利用不知情之人填寫取款憑條
    部分）後持以行使，其偽造私文書之低度行為應為其行使偽造私文書之高度行為
    所吸收，均不另論罪。至公訴人以被告受告訴人委託代為處理銀行帳戶款項存入
    、提出及代繳房屋款項而提領款項之機，趁機溢領款項侵占入己，而認被告上揭
    所為係犯刑法第三百三十五條之侵占罪，惟查被告受告訴人之託而保管第一商業
    銀行永和分行之活期儲蓄存款帳戶之存摺及該帳戶印章，尚難即認告訴人之銀行
    存款，即在被告之持有中（參照最高法院八十二年度台上字第五三八七號判決）
    ，是被告在提領告訴人所有帳戶款項之前，告訴人該帳戶內之款項並非即在被告
    實力支配之下，被告未經告訴人授權或同意，偽以告訴人甲○○之名義，盜用告
    訴人甲○○印章，而提領告訴人所有銀行帳戶內之款項，自與侵占罪之構成要件
    有間，惟法院審判時於同一基本事實之範圍內，並不受起訴法條之拘束，亦即法
    院在不妨礙起訴基本社會事實同一之範圍內，得自由認定事實，變更檢察官所引
    應適用之法條（參照最高法院八十七年度臺非字第四○七號判決），本件起訴書
    於犯罪事實欄已敘明被告受託代為處理告訴人所有銀行帳戶款項之存提及繳交房
    屋款項，而乘機自八十一年一月八日至八十五年三月四日間，連續自告訴人之第
    一商業銀行永和分行帳戶中溢領款項，則於不妨害此一基本社會事實之範圍內，
    本院自得自由認定事實，並變更檢察官所引應適用之法條，本件檢察官起訴法條
    既有未洽，應予變更（至刑法背信罪之成立，以為他人處理事務為前提，且為一
    般的違背任務之犯罪，依告訴人所述其並未委託被告提領其帳戶之款項，被告未
    經告訴人同意或授權擅自提領告訴人所有銀行款項，所為既成立詐欺罪，核與背
    信罪之構成要件有間，自無成立背信罪之可言－參照最高法院六十三年台上字第
    二九二號判例）。被告各先後多次行使偽造私文書及詐欺取財犯行，各時間緊接
    ，手段相似，觸犯構成要件相同之罪名，顯均係基於概括犯意為之，均應依連續
    犯規定論以一罪，並依法加重其刑﹔而被告所犯連續行使偽造私文書罪及連續詐
    欺取財罪間，具有方法結果之牽連關係，為牽連犯，應從一重之連續行使偽造私
    文書罪處斷。公訴人認被告擅自從告訴人上揭銀行帳戶溢領二百五十二萬三千八
    百元，然經本院比對結果，被告先後未經告訴人同意或授權，擅自盜領及溢領如
    附表一、二、三所示之金額，合計三百三十二萬二千八百七十五元，而此逾公訴
    人起訴之金額與起訴事實，具有連續犯之裁判上一罪關係，應為起訴效力所及，
    本院自應併予審理。原審以被告上述犯行事證明確，予以論罪科刑，固非無見，
    惟查：（一）原審認被告未經告訴人同意或授權，先後於附表一、二、三所示時
    間盜用告訴人所有託其保管之印章，而詐領如附表一、二、三所示之款項，惟就
    附表三所示溢領之五千元疏未併認計被告詐欺之金額，而認被告所詐領之款項僅
    為三百三十一萬七千七百八十五元，核與事實不符，尚有未洽﹔（二）被告僅係
    單純受告訴人所託保管上揭告訴人所有第一商業銀行帳戶之存摺及印章，並未經
    同意或授權得自該銀行帳戶提領款項，且告訴人向基泰公司購屋，相關事宜係委
    由張和男處理，被告未受委託而自行代告訴人向基泰公司繳付購屋款，原審認被
    告於八十三年初即受告訴人之託自該帳戶提款代告訴人向基泰公司支付購屋之分
    期價款，而為告訴人處理事務，亦核與事實不符，同有未洽﹔（三）如附表一編
    號２８所示之一百萬元與附表四編號１７所載定存之一百萬元，係屬同一筆款項
    ，此據告訴人及被告供述在卷，則被告自無詐領附表一編號２８所示之款項，被
    告係於八十三年二月十九日詐領告訴人上揭帳戶內之一百萬元（有存款取款憑條
    一紙在卷，被告亦供承提領此筆款項在卷－本院卷第一０六頁、第一一一頁），
    原審認被告有詐領附表一編號２８所示之一百萬元，核與事實不符，亦有未洽﹔
    是被告上訴意旨否認有上述犯行，固無理由，惟檢察官依告訴人請求提起上訴，
    其上訴意旨以原審就被告詐領附表三所示之五千元，疏未併計於被告所詐領之金
    額，而指摘原審判決不當，非無理由，則原判決既有上開可議之處，自應由本院
    予以撤銷改判，爰審酌被告之素行，犯罪之動機、目的、手段，未念及告訴人提
    供住處之恩，竟藉告訴人信賴與其為姊妹之親之機會，圖一己之私而為本件犯行
    ，詐領之金額，告訴人因而所受之損失及犯罪後態度等一切情狀，量處如主文第
    二項所示之刑。至被告盜用告訴人之印章而偽造活期儲蓄存款取款憑條，因其上
    之印文並非屬偽造，且取款憑條復均持交銀行之承辦人員而非屬被告所有之物，
    自不為沒收之諭知，附此敘明。
據上論斷，應依刑事訴訟法第三百六十九條第一項前段、第三百六十四條、第二百九
十九條第一項前段、第三百條，刑法第五十六條、第二百十六條、第二百十條、第三
百三十九條第一項、第五十五條，罰金罰鍰提高標準條例第一條前段，判決如主文。
本案經檢察官施慶堂到庭執行職務。
中      華      民      國    九十二    年      七      月    二十四    日
                              臺灣高等法院刑事第三庭
                                  審判長法  官 張  連  財
                                        法  官 林  明  俊
                                        法  官 張  傳  栗
右正本證明與原本無異。
如不服本判決，應於收受送達後十日內向本院提出上訴書狀，其未敘述上訴之理由者並
得於提起上訴後十日內向本院補提理由書（均須按他造當事人之人數附繕本）。
                                        書記官  秦  慧  榮
中      華      民      國    九十二    年      七      月    二十五    日
附錄：本案論罪科刑法條全文
刑法第二百十條：
偽造、變造私文書，足以生損害於公眾或他人者，處五年以下有期徒刑。
刑法第二百十六條：
行使第二百十條至第二百十五條之文書者，依偽造、變造文書或登載不實事項或使登
載不實事項之規定處斷。
刑法第三百三十九條：
意圖為自己或第三人不法之所有，以詐術使人將本人或第三人之物交付者，處五年以
下有期徒刑、拘役或科或併科一千元以下罰金。
以前項方法得財產上不法之利益或使第三人得之者，亦同。
前二項之未遂犯罰之。
附表一：（單位：新臺幣〈元〉）
┌──┬──────┬─────┬────────────┐
│編號│ 日    期   │取款金額  │   備               註  │
│    │            │          │                        │
├──┼──────┼─────┼────────────┤
│ １ │ 81.01.08   │     50000│取款憑條係林秀玉所填寫  │
├──┼──────┼─────┼────────────┤
│ ２ │ 81.02.27   │     50000│取款憑條係丙○○所填寫  │
├──┼──────┼─────┼────────────┤
│ ３ │ 81.05.11   │     50000│取款憑條係丙○○所填寫  │
├──┼──────┼─────┼────────────┤
│ ４ │ 81.05.20   │     50000│取款憑條係丙○○所填寫  │
├──┼──────┼─────┼────────────┤
│ ５ │ 81.05.29   │     60000│取款憑條係丙○○所填寫  │
├──┼──────┼─────┼────────────┤
│ ６ │ 81.06.08   │     40000│取款憑條係丙○○所填寫  │
├──┼──────┼─────┼────────────┤
│ ７ │ 81.07.02   │     70000│取款憑條係丙○○所填寫  │
├──┼──────┼─────┼────────────┤
│ ８ │ 81.10.06   │     50000│取款憑條係丙○○所填寫  │
├──┼──────┼─────┼────────────┤
│ ９ │ 81.12.10   │     15000│取款憑條係丙○○所填寫  │
├──┼──────┼─────┼────────────┤
│１０│ 81.12.28   │    200000│取款憑條係丙○○所填寫  │
├──┼──────┼─────┼────────────┤
│１１│ 81.12.30   │    530000│取款憑條係丙○○所填寫  │
├──┼──────┼─────┼────────────┤
│１２│ 82.02.11   │     70000│取款憑條係丙○○所填寫  │
├──┼──────┼─────┼────────────┤
│１３│ 82.03.09   │     20000│取款憑條係丙○○所填寫  │
├──┼──────┼─────┼────────────┤
│１４│ 82.03.22   │     20000│取款憑條係丙○○所填寫  │
├──┼──────┼─────┼────────────┤
│１５│ 82.04.13   │     25000│取款憑條係丙○○所填寫  │
├──┼──────┼─────┼────────────┤
│１６│ 82.05.07   │      5000│取款憑條係丙○○所填寫  │
├──┼──────┼─────┼────────────┤
│１７│ 82.06.28   │     10000│取款憑條係林秀玉所填寫  │
├──┼──────┼─────┼────────────┤
│１８│ 82.08.13   │     60000│取款憑條係不詳之人所填寫│
│    │            │          │（甲○○不在國內）      │
├──┼──────┼─────┼────────────┤
│１９│ 83.02.19   │   0000000│取款憑條係丙○○所填寫  │
├──┼──────┼─────┼────────────┤
│２０│ 83.04.26   │     20000│取款憑條係丙○○所填寫  │
├──┼──────┼─────┼────────────┤
│２１│ 83.05.20   │    180000│取款憑條係丙○○所填寫  │
├──┼──────┼─────┼────────────┤
│２２│ 83.05.26   │      8956│取款憑條係丙○○所填寫  │
├──┼──────┼─────┼────────────┤
│２３│ 83.06.15   │     10000│取款憑條係丙○○所填寫  │
├──┼──────┼─────┼────────────┤
│２４│ 83.06.29   │     10000│取款憑條係丙○○所填寫  │
├──┼──────┼─────┼────────────┤
│２５│ 83.08.11   │      6800│取款憑條係林秀玉所填寫  │
├──┼──────┼─────┼────────────┤
│２６│ 83.08.25   │     25000│取款憑條係丙○○所填寫  │
├──┼──────┼─────┼────────────┤
│２７│ 83.12.05   │     60000│取款憑條係丙○○所填寫  │
├──┼──────┼─────┼────────────┤
│２８│ 83.12.07   │      5000│取款憑條係丙○○所填寫  │
├──┼──────┼─────┼────────────┤
│２９│ 84.06.08   │    100000│取款憑條係丙○○所填寫  │
├──┼──────┼─────┼────────────┤
│３０│ 84.08.26   │     26000│取款憑條係不詳之人所填寫│
│    │            │          │（甲○○不在國內）      │
├──┼──────┼─────┼────────────┤
│３１│ 84.10.09   │    100000│取款憑條係丙○○所填寫  │
├──┼──────┼─────┼────────────┤
│３２│ 84.10.13   │     25000│取款憑條係丙○○所填寫  │
├──┼──────┼─────┼────────────┤
│３３│ 85.01.16   │     10000│由林秀玉以支票數字機所製│
│    │            │          │作。                    │
├──┼──────┼─────┼────────────┤
│３４│ 85.03.04   │    200000│取款憑條係丙○○所填寫  │
├──┴──────┴─────┴────────────┤
│合計   三百十六萬一千七百五十六元                       │
└────────────────────────────┘
 附表二：（單位：新臺幣〈元〉）
┌──┬──────┬─────┬───────┬────────────
│編號│ 日    期   │取款金額  │付基泰建設股份│   備               註
│    │            │          │有限公司購屋款│
├──┼──────┼─────┼───────┼────────────
│ １ │ 82.01.08   │    800000│        680000│溢領120000
│    │            │          │              │取款憑條係丙○○所填寫
├──┼──────┼─────┼───────┼────────────
│ ２ │ 82.05.14   │    484000│        480000│溢領4000
│    │            │          │              │取款憑條係林秀玉所填寫
├──┼──────┼─────┼───────┼────────────
│ ３ │ 82.06.05   │     40000│         30000│溢領10000
│    │            │          │              │取款憑條係林秀玉所填寫
├──┼──────┼─────┼───────┼────────────
│ ４ │ 82.09.10   │     65000│         60000│溢領5000
│    │            │          │              │取款憑條係丙○○所填寫
├──┼──────┼─────┼───────┼────────────
│ ５ │ 83.06.09   │     95000│         90000│溢領5000
│    │            │          │              │取款憑條係丙○○所填寫
├──┼──────┼─────┼───────┼────────────
│ ６ │ 84.05.27   │     64000│         60000│溢領4000
│    │            │          │              │取款憑條係林秀英所填寫
├──┼──────┼─────┼───────┼────────────
│ ７ │ 85.01.26   │     10000│          6971│溢領3029
│    │            │          │              │取款憑條係不詳之人所填寫
│    │            │          │              │（甲○○不在國內）
├──┴──────┴─────┴───────┴────────────
│合計   十五萬六千零二十九元
└────────────────────────────────────
附表三：（單位：新臺幣〈元〉）
┌──┬──────┬─────┬───────┬────────────
│編號│ 日    期   │取款金額  │付刑事保證金  │   備               註
├──┼──────┼─────┼───────┼────────────
│ １ │ 82.06.18   │     35000│         30000│溢領5000
│    │            │          │              │取款憑條係丙○○所填寫
└──┴──────┴─────┴───────┴────────────
附表四：（單位：新臺幣〈元〉）
┌──┬──────┬─────┬───────┐
│編號│ 日    期   │  金  額  │  存單字號    │
├──┼──────┼─────┼───────┤
│ １ │80.03.15    │0000000   │00000000      │
├──┼──────┼─────┼───────┤
│ ２ │81.01.04    │0000000   │00000000      │
├──┼──────┼─────┼───────┤
│ ３ │82.03.15    │0000000   │00000000      │
├──┼──────┼─────┼───────┤
│ ４ │82.04.26    │0000000   │00000000      │
├──┼──────┼─────┼───────┤
│ ５ │83.01.20    │0000000   │00000000      │
├──┼──────┼─────┼───────┤
│ ６ │83.04.15    │0000000   │00000000      │
├──┼──────┼─────┼───────┤
│ ７ │83.05.11    │ 500000   │00000000      │
├──┼──────┼─────┼───────┤
│ ８ │83.05.11    │ 500000   │00000000      │
├──┼──────┼─────┼───────┤
│ ９ │83.05.11    │ 500000   │00000000      │
├──┼──────┼─────┼───────┤
│１０│83.05.26    │0000000   │00000000      │
├──┼──────┼─────┼───────┤
│１１│83.08.11    │ 500000   │00000000      │
├──┼──────┼─────┼───────┤
│１２│83.09.29    │0000000   │00000000      │
├──┼──────┼─────┼───────┤
│１３│83.11.11    │ 500000   │00000000      │
├──┼──────┼─────┼───────┤
│１４│83.11.11    │ 500000   │00000000      │
├──┼──────┼─────┼───────┤
│１５│84.01.20    │0000000   │00000000      │
├──┼──────┼─────┼───────┤
│１６│84.04.15    │0000000   │00000000      │
├──┼──────┼─────┼───────┤
│１７│84.04.27    │0000000   │00000000      │
├──┼──────┼─────┼───────┤
│１８│84.05.11    │ 500000   │00000000      │
├──┼──────┼─────┼───────┤
│１９│84.05.11    │ 500000   │00000000      │
├──┼──────┼─────┼───────┤
│２０│84.05.11    │ 500000   │00000000      │
├──┼──────┼─────┼───────┤
│２１│84.05.26    │0000000   │00000000      │
├──┼──────┼─────┼───────┤
│２２│84.09.29    │0000000   │00000000      │
├──┼──────┼─────┼───────┤
│２３│85.02.01    │0000000   │00000000      │
├──┼──────┼─────┼───────┤
│２４│85.02.01    │0000000   │00000000      │
└──┴──────┴─────┴───────┘


司法院資訊處製作；財團法人民間司法改革基金會備份。
